【裁判字號】    90,易,28
【裁判日期】    900330
【裁判案由】    竊盜
【裁判全文】
臺灣板橋地方法院刑事判決                              九十年度易字第二八號
    公  訴  人  臺灣板橋地方法院檢察署檢察官
    被      告  甲○○
右列被告因竊盜案件，經檢察官提起公訴（八十九年度偵字第二一三四七號），本院
判決如左：
    主  文
甲○○攜帶兇器竊盜，處有期徒刑捌月，緩刑參年。
扣案之扳手貳支均沒收。
    事  實
一、甲○○意圖為自己不法之所有，於民國（下同）八十九年十月九日十九時許，在
    台北縣福和橋運動公園邊，見乙○○所有車號Ｌ９─７０７號營業用小客車停放
    於該處，竟趁人不注意之際，持其所有客觀上足以傷害人之身體、生命安全具有
    危險性堪為兇器使用之扳手二支，拆下前揭營業用小客車之前後車牌二面，竊取
    得手後，旋即將二面車牌懸掛於自己所有之營業用小客車上，並於車身噴上前揭
    車牌號碼，供己使用。嗣於同年十一月十日中午十二時三十分許，甲○○駕駛前
    開懸掛Ｌ９─７０７號車牌之營業用小客車，行經台北縣永和市○○○路、豫溪
    街口時，為乙○○發現而報警查獲。
二、案經台北縣警察局永和分局報請台灣板橋地方法院檢察署檢察官偵查起訴。
    理  由
一、訊據被告甲○○固坦承於前揭時地持扳手卸取被害人乙○○之車牌二面，惟否認
    有偷竊之意圖，辯稱：伊只是借車牌幾天而已，並沒有要偷的意思云云。經查，
    被告甲○○於本院調查時曾陳稱：伊因要去機場接一個朋友，所以借走被害人之
    車牌云云；但被告之真意倘若確係「借用」而非「竊取」該車牌，何以將被害人
    之車牌取走將近一個月之久？甚至將自有之小客車車門噴上前揭車牌號碼之理？
    且本件係被害人發現被告駕駛之小客車懸掛失竊之車牌號碼而報警查獲，並非被
    告主動報告被害人，又被告竊取被害人之車牌後，亦無留下聯絡方式，以資被害
    人與其聯絡，是被告甲○○應非僅係「借用」該車牌，而係基於竊取之意圖而「
    竊取」該車牌以為營業使用。此外，被害人乙○○於警訊中及本院審理時均證述
    綦詳，並有台北縣警察局贓物認領保管單、小客車照片三幀及車輛竊盜、車牌失
    竊資料個別查詢報表各一份、板手二支扣案可資佐證。本件事證明確，被告犯行
    洵堪認定，應予以依法論科。
二、查扣案之扳手二支為鐵製工具，用以揮刺、擊打，足以傷害人之身體、生命、安
    全具有危險性，係屬兇器無訛。核被告甲○○前揭所為，係犯刑法第三百二十一
    條第一項第三款之攜帶兇器竊盜罪。爰審酌被告甲○○並無前科，臨時起意竊取
    他人車牌供己懸掛使用，惡性非大，所生危害亦尚非重大及犯罪後坦承犯行，態
    度良好等一切情狀，量處如主文所示之刑，以示懲儆。末查被告甲○○未曾受有
    期徒刑以上刑之宣告，有台灣高等法院檢察署刑案紀錄簡覆表附卷可憑，其因一
    時貪慾，短於思慮，致罹本件犯行，經本次罪刑之宣告後，應知所警惕，而無再
    犯之虞，本院認前開對被告宣告之刑，以暫不執行為適當，爰併宣告緩刑三年，
    以啟自新。至扣案之扳手二支，為被告所有供其犯竊盜罪所用之物，業據被告供
    明在卷，爰併依刑法第三十八條第一項第二款之規定宣告沒收。
據上論斷，應依刑事訴訟法第二百九十九條第一項前段，刑法第三百二十一條第一項
第三款、第七十四條第一款、第三十八條第一項第二款，判決如主文。
本案經檢察官林宏松到庭執行職務。
中      華      民      國      九十    年      三      月     三十     日
                              臺灣板橋地方法院刑事第二庭
                                  法  官  楊  晉  佳
右正本證明與原本無異。
如不服本判決，應於判決送達後十日內，向本院提出上訴狀。
                                  書記官  邱  美  龍
中      華      民      國      九十    年      四      月      三      日
附錄本案論罪科刑法條全文
刑法第三百二十一條第一項第三款
犯竊盜罪而有左列情形之一者，處六月以上五年以下有期徒刑：
一、於夜間侵入住宅或有人居住之建築物、船艦或隱匿其內而犯之者。
二、毀越門扇、牆垣或其他安全設備而犯之者。
三、攜帶兇器而犯之者。
四、結夥三人以上而犯之者。
五、乘火災、水災或其他災害之際而犯之者。
六、在車站或埠頭而犯之者。
前項之未遂犯罰之。


司法院資訊處製作；財團法人民間司法改革基金會備份。
